【裁判字號】    99,台上,7757
【裁判日期】    991216
【裁判案由】    違反槍砲彈藥刀械管制條例
【裁判全文】
最高法院刑事判決            九十九年度台上字第七七五七號
上  訴  人  黃英欽
選任辯護人  楊勝夫律師
上列上訴人因違反槍砲彈藥刀械管制條例案件，不服台灣高等法
院台南分院中華民國九十九年十月十四日第二審判決（九十九年
度上訴字第七五三號，起訴案號：台灣嘉義地方法院檢察署九十
九年度偵字第三二九七號），提起上訴，本院判決如下：
    主  文
上訴駁回。
    理  由
按刑事訴訟法第三百七十七條規定，上訴於第三審法院，非以判
決違背法令為理由，不得為之，是當事人提起第三審上訴，應以
原判決違背法令為理由，係屬法定要件。如果上訴理由書狀並未
依據卷內訴訟資料，具體指摘原判決不適用何種法則或如何適用
不當，或所指原判決之違法情事，顯與法律規定得為第三審上訴
理由之違法情形不相適合時，均應認其上訴為違背法律上之程式
，予以駁回。本件原判決撤銷第一審之不當判決，改判仍論處上
訴人黃英欽未經許可，持有可發射子彈具殺傷力之改造槍枝罪刑
，已詳敘所憑之證據及認定之理由，從形式上觀察，並無違背法
令之處。查槍砲彈藥刀械管制條例第十八條第一項前段規定，犯
本條例之罪自首，並報繳其持有之全部槍砲、彈藥、刀械者，減
輕或免除其刑，惟究應如何減輕或免除其刑，事實審法院本有裁
量之權；而刑法第五十九條之酌量減輕其刑，必須犯罪另有其特
殊之原因與環境等，在客觀上足以引起一般同情，認為即予宣告
法定最低度刑，猶嫌過重者，始有其適用。原審認上訴人自首犯
罪並報繳槍枝及子彈，已依上開規定減輕其刑，自不得以未免除
其刑或未減至如何之刑度，任意指為違法；且上訴人有盜匪等前
科，非法持有槍、彈，危害社會治安至鉅，並無足堪憫恕情形，
原審未予酌減其刑，亦無不當；至上訴人雖患有「慢性妄想型精
神分裂症」，但於應訊時思慮清淅、對答自如，且能詳述就學、
就業及上網等生活狀況，未達因精神障礙或其他心智缺陷，致不
能辨識其行為違法或欠缺依其辨識而行為之能力，或致該等能力
顯著減低之程度，原審認其並無刑法第十九條不罰或減輕其刑之
適用。所為論斷，仍無違反經驗法則及論理法則，尤不能指為違
法。上訴意旨，對於原判決究竟如何違背法令，並未依據卷內資
料為具體之指摘，徒執己見，對於事實審法院審判職權之適法行
使，任意指摘，殊非適法之第三審上訴理由，其上訴違背法律上
之程式，應予駁回。
據上論結，應依刑事訴訟法第三百九十五條前段，判決如主文。
中    華    民    國  九十九  年   十二   月   十六   日
                      最高法院刑事第九庭
                          審判長法官  花  滿  堂  
                                法官  黃  正  興  
                                法官  洪  昌  宏  
                                法官  王  聰  明  
                                法官  陳  東  誥  
本件正本證明與原本無異
                                      書  記  官  
中    華    民    國  九十九  年   十二   月   十七   日
                                                      Ｅ

司法院資訊處製作；財團法人民間司法改革基金會備份。
